【裁判字號】    98,消債清,13
【裁判日期】    981217
【裁判案由】    清算事件
【裁判全文】
臺灣宜蘭地方法院民事裁定            98年度消債清字第13號
聲  請  人
即  債務人  甲○○
代  理  人  林國漳律師
債  權  人  第一商業銀行股份有限公司
法定代理人  辛○○
代  理  人  子○○
債  權  人  國泰世華商業銀行股份有限公司
法定代理人  丙○○
代  理  人  丑○○
債  權  人  渣打國際商業銀行股份有限公司(原美國運通信用
            卡合併)
法定代理人  麥侃哲
債  權  人  香港商香港上海匯豐銀行股份有限公司
法定代理人  戊○○
債  權  人  玉山商業銀行股份有限公司
法定代理人  壬○○
代  理  人  丁○○
債  權  人  萬榮行銷顧問股份有限公司
法定代理人  癸○○
代  理  人  寅○○
債  權  人  台新國際商業銀行股份有限公司
法定代理人  乙○○
債  權  人  大眾商業銀行股份有限公司
法定代理人  己○○
代  理  人  庚○○
債  權  人  萬泰商業銀行股份有限公司
法定代理人  韓傑甫
代  理  人  寅○○
上列當事人因消費者債務清理事件聲請清算，本院裁定如下：
    主  文
債務人甲○○自中華民國九十八年十二月十八日下午四時起開始
清算程序，並同時終止清算程序。
    理  由
一、聲請意旨略以：聲請人前於民國98年間與最大債權銀行國泰
    世華商業銀行股份有限公司協商債務清償方案，惟因聲請人
    罹患僵直性脊椎炎及憂鬱症，病情嚴重，無力外出工作，僅
    能依靠身心障礙補助金每月新台幣（下同）7,000元及低收
    入戶補助每月5,0 00元維持生活，實無力負擔每期8,965元
    之協商方案，乃未能達成協商，為清理債務，爰依法聲請清
    算。
二、按債務人不能清償債務或有不能清償之虞，得依消費者債務
    清理條例所定清算程序，清理其債務；法院開始清算程序之
    裁定，應載明其年、月、日、時，並即時發生效力，消費者
    債務清理條例第3條、第83條第1項分別定有明文。
三、查聲請人主張之事實，有前置協商不成立通知書、郵政存簿
    儲金簿明細、身心障礙手冊、96年度綜合所得稅各類所得資
    料清單、97年度綜合所得稅各類所得資料清單、全國財產稅
    總歸戶財產查詢清單、宜蘭縣礁溪鄉公所低收入戶證明書、
    宜蘭縣政府98 年4月21日府社救字第0980127280號函、財團
    法人振興復健醫學中心診斷證明書各乙份附卷可稽，堪認聲
    請人目前每月所得不足以同時支應其個人必要支出及債務之
    清償，有不能清償債務之情事。此外，又查無聲請人有消費
    者債務清理條例第6條第3項、第8條或第82條第2項所定應駁
    回清算聲請之事由存在，則聲請人聲請清算，應屬有據。另
    聲請人雖有多筆出國旅遊、金飾等消費，有奢侈、浪費之嫌
    疑，惟聲請人究否有奢侈、浪費之情係清算程序終結後，法
    院裁定免除聲請人債務與否時所應考慮，而非清算程序開始
    與否之判斷要件，是此部分情事對清算程序之開始與否尚無
    影響。
四、聲請人名下雖尚有一自小客車可資處分，然該自小客車係84
    年出廠，有全國財產稅總歸戶財產查詢清單乙份在卷可參，
    已逾行政院財政部發布之固定資產耐用年數表及固定資產折
    舊率表，自用小客車耐用年數為5 年，應可認聲請人名下之
    自小客車價值甚低，另參酌本件債務金額高達170 萬餘元，
    債權人多達8 人之清算規模，堪認聲請人現有之財產應不敷
    清償清算程序之費用，爰依消費者債務清理條例第85 條第1
    項規定，裁定開始本件清算程序，並同時終止清算程序。
中    華    民    國    98    年    12    月    17    日
                    羅東簡易庭      法  官  楊坤樵
上為正本係照原本作成。
開始清算程序之裁定不得抗告，如不服同時終止清算程序之裁定
，應於裁定送達後10日內，以書狀向本院提出抗告，並繳納抗告
費新臺幣1千元。
中    華    民    國    98    年    12    月    17    日
                                    書記官  廖文章

司法院資訊處製作；財團法人民間司法改革基金會備份。
